【裁判字號】    95,訴,249
【裁判日期】    950519
【裁判案由】    違反毒品危害防制條例
【裁判全文】
臺灣嘉義地方法院刑事判決               95年度訴字第249號
    公  訴  人  臺灣嘉義地方法院檢察署檢察官
    被      告  甲○○
                        另案在臺灣嘉義監獄鹿草分監執行中
上列被告因違反毒品危害防制條例案件，經檢察官提起公訴（九
十五年度毒偵字第一八八號），本院合議庭裁定由受命法官獨任
進行簡式審判程序而為判決如下：
    主  文
甲○○連續施用第一級毒品，處有期徒刑拾月，扣案之第一級毒
品海洛因壹包（驗後淨重零點零壹公克）沒收銷燬之，扣案之前
開毒品外包裝一個沒收之。
    事  實
一、甲○○前於民國九十四年間因毒品危害防制條例案件，經本
    院九十四年度訴字第五○○號刑事判決判處有期徒刑十月確
    定（施用第一級毒品判處有期徒刑七月，施用第二級毒品判
    處有期徒刑四月，定其應執行之刑為有期徒刑十月），尚未
    執行。另因施用毒品，經檢察官依本院九十一年度毒聲字第
    四一○號刑事裁定執行強制戒治，九十二年六月十九日執行
    完畢釋放。詎仍不知悔改，基於施用第一級毒品之概括犯意
    ，連續自九十五年一月底某日起至同年二月九日凌晨三、四
    時許，均在嘉義縣六腳鄉三義村一鄰三姓寮五十一號住處內
    ，以攙海洛因粉末入香菸後復點燃吸入所產生氣體之方式，
    施用第一級毒品海洛因（人體內代謝為嗎啡）多次，平均每
    日約施用一、二次。嗣於同年二月九日上午九時三十分許，
    為警在前址住處查獲，並扣得甲○○所有第一級毒品海洛因
    一包（驗後淨重零點零一公克），以及其所有供施用第一級
    毒品所用之前開毒品外包裝一個。
二、案經嘉義縣警察局移送臺灣嘉義地方法院檢察署檢察官偵查
    起訴。
    理  由
一、本件被告甲○○所涉犯者為毒品危害防制條例第十條第一項
    法定刑為「六月以上五年以下有期徒刑」之施用第一級毒品
    罪，非死刑、無期徒刑、最輕本刑為三年以上有期徒刑之罪
    或高等法院管轄第一審案件。本院行準備程序中，被告就被
    訴事實為有罪之陳述，經告知簡式審判程序之旨，並聽取檢
    察官及被告之意見後，本院爰依刑事訴訟法第二百七十三條
    之一第一項裁定由受命法官獨任進行簡式審判程序。因此，
    本件簡式審判程序之證據調查依刑事訴訟法第二百七十三條
    之二規定不受同法第一百五十九條第一項、第一百六十一條
    之二、第一百六十一條之三、第一百六十三條之一及第一百
    六十四條至第一百七十條規定之限制，此合先敘明。
二、前開犯罪事實，迭據被告於警訊、偵查及審理時坦承不諱，
    且有扣案之第一級毒品海洛因一包可佐。而被告之尿液經採
    集送驗，呈嗎啡陽性反應結果，有卷附之高雄市立凱旋醫院
    濫用藥物尿液檢驗報告、代號與真實姓名對照表得參。扣案
    之海洛因一包確係第一級毒品海洛因，則有法務部調查局鑑
    定通知書在卷足考。被告前因施用毒品，經檢察官依本院九
    十一年度毒聲字第四一○號刑事裁定執行強制戒治，九十二
    年六月十九日執行完畢釋放等情，均有臺灣嘉義地方法院檢
    察署刑案資料查註紀錄表、臺灣高等法院被告前案紀錄表附
    卷可佐。是被告自白與事實相符，事證明確，其於強制戒治
    執行完畢釋放後五年內再度施用毒品之犯行堪以認定。
三、按海洛因係毒品危害防制條例第二條第二項第一款所定之第
    一級毒品。被告前因施用毒品案件，經法院裁定強制戒治並
    執行完畢釋放後，五年內再次施用海洛因，核其所為，係違
    犯毒品危害防制條例第十條第一項之施用第一級毒品罪。其
    施用第一級毒品而持有第一級毒品之低度行為，應為施用第
    一級毒品之高度行為所吸收，不另論罪。被告先後多次施用
    毒品之犯行，時間緊接，方法雷同，所犯係構成要件相同之
    罪名，顯係基於概括犯意為之，應依刑法第五十六條連續犯
    規定論以一罪，並加重其刑。爰依被告之陳述及前開前案紀
    錄資料，審酌被告因身染毒癮施用毒品之犯罪動機及目的；
    犯罪時未受明確之刺激；獨自一人以吸入點燃香菸所產氣體
    方式施用毒品之手段；已婚，育有四個子女，三女一男，父
    母健在，須盡撫養義務，之前務農，耕作六、七分地，一季
    收入約六、七萬元之生活狀況；前有毒品前科，尚未執行，
    復犯本件，品行未佳；高中肄業之智識程度；本件係屬自戕
    行為，並無明顯被害人可言；屢次施用毒品，無視國家查緝
    毒品之禁令，違反注意義務重大，對於國家社會具有潛在危
    險性；犯罪後尚能坦承犯行之態度等一切情狀，判處如主文
    所示之刑，以示懲儆。
四、末扣案之第一級毒品海洛因一包（驗後淨重零點零一公克）
    ，為查獲之毒品，應依毒品危害防制條例第十八條第一項前
    段沒收銷燬之；扣案之前開毒品外包裝一個，為被告所有供
    施用第一級毒品所用之物品，應依刑法第三十八條第一項第
    二款沒收之。
據上論斷，應依刑事訴訟法第二百七十三條之一第一項、第二百
九十九條第一項前段，毒品危害防制條例第十條第一項、第十八
條第一項前段，刑法第十一條前段、第五十六條、第三十八條第
一項第二款，判決如主文。
本案經檢察官陳昭廷到庭執行職務。
中    華    民    國    95    年    5     月    19    日
                        刑事第一庭  法  官  張 道 周
上列正本證明與原本無異。
如不服本判決，應於判決送達後10日內向本院提出上訴狀（應附
繕本）。告訴人或被害人如對於本判決不服者，應具備理由請求
檢察官上訴，其上訴期間之計算係以檢察官收受判決正本之日期
為準。
中    華    民    國    95    年    5     月    19    日
                                    書記官  黃 意 雯
附記本判決論罪之法條全文
毒品危害防制條例第十條第一項
施用第一級毒品者，處六月以上五年以下有期徒刑。


司法院資訊處製作；財團法人民間司法改革基金會備份。
